【裁判字號】    98,交訴,22
【裁判日期】    980716
【裁判案由】    業務過失致死
【裁判全文】
臺灣基隆地方法院刑事判決              98年度交訴字第22號
公  訴  人  臺灣基隆地方法院檢察署檢察官
被      告  丙○○
選任辯護人  張漢榮律師
上列被告因業務過失致死案件，經檢察官提起公訴（97年度偵字
第4637號），被告為有罪之陳述，本院合議庭裁定由受命法官獨
任以簡式審判程序進行審理，並判決如下：
    主  文
丙○○從事業務之人，因業務上之過失致人於死，處有期徒刑捌
月。緩刑參年。
    事  實
一、丙○○係曳引車駕駛，為從事業務之人，於民國96年10月24
    日，駕駛車號5F-273號曳引車，沿基隆市○○路由東往西方
    向行駛，於同日晚上9 時30分許，行經小艇碼頭前之際，適
    有陳忠平騎乘車號AE2─880號重型機車同向行駛在上開路段
    ，然2 車因不詳原因發生撞擊，陳忠平因而人車倒地，卡在
    上開曳引車車頭左側與上開機車車身中間遭推行，丙○○知
    悉發生交通事故後，即煞停上開曳引車，上開機車則繼續往
    前滑行，陳忠平則往後滾進上開曳引車左前輪下方；此際，
    丙○○本應注意車前狀況，並隨時採取必要之安全措施，而
    當時天候雖為陰天，然該處為柏油路面卻無缺陷亦無障礙物
    ，且視距良好，並無不能注意之情形，應注意能注意，竟疏
    未注意及此，於煞停上開曳引車1、20秒後未立即下車察看
    ，竟往前行駛，致上開曳引車前車輪碾壓陳忠平之胸部及左
    腰部，引起陳忠平肺挫傷、肋、椎骨骨折、肝及脾臟挫裂，
    最後因血胸、腹血引起呼吸衰竭及出血性休克而死亡，現場
    丙○○即託人打119電話報警處理，因而查悉上情。
二、案經陳忠平之母親甲○○訴由基隆市警察局第一分局報告臺
    灣基隆地方法院檢察署檢察官偵查起訴。
    理  由
壹、程序事項
    查本件被告丙○○所犯者非為死刑、無期徒刑、最輕本刑為
    3 年以上有期徒刑之罪或高等法院管轄第一審案件，其於準
    備程序進行中，先就被訴事實為有罪之陳述，經告知其簡式
    審判程序之旨，並聽取公訴人、被告之意見後，本院業已依
    刑事訴訟法第273條之1第1項之規定，裁定由受命法官獨任
    以簡式審判程序進行本案之審理。
貳、實體事項
一、上揭事實，業據被告於本院準備程序及審理時坦承不諱，核
    與證人賈新平、杜效明、唐韶蔚於檢察官偵查時所證述情節
    相符，並有道路交通事故現場圖、道路交通事故調查報告表
    (一)、(二)、基隆市○○○道路交通事故談話紀錄表、道路交通
    事故補充資料、現場暨車損照片40張在卷可稽；又被害人陳
    忠平因本件車禍造成胸腰挫傷致肺挫傷、肋、椎骨骨折、肝
    及脾臟挫裂，最後因血胸、腹血引起呼吸衰竭及出血性休克
    而死亡，此有長庚紀念醫院基隆分院診斷證明書、法務部法
    醫研究所（96）醫鑑字第0961101684號鑑定報告書、並經臺
    灣基隆地方法院檢察署檢察官督同檢驗員相驗屬實，製有相
    驗筆錄、相驗屍體證明書、解剖筆錄、相驗照片在卷可憑，
    應認被告上開自白與事實相符，堪可採信。
二、按汽車行駛時，駕駛人應注意車前狀況，並隨時採取必要之
    安全措施，道路交通安全規則第94條第2項定有明文，此為
    一般駕駛人所具有之交通常識，及駕駛時應注意並能注意遵
    守之事項，亦為被告行為時之行車注意義務。而依案發當時
    天候雖為陰天，然該處為柏油路面卻無缺陷亦無障礙物，且
    視距良好，並無不能注意之情形，應注意能注意，竟疏未注
    意車前狀況，未發現被害人騎乘機車人車倒地，卡在曳引車
    車頭左前輪保險桿下，煞停上開曳引車未立即下車察看，竟
    往前行駛，此亦有檢察官勘驗筆錄（見96年相字第422號卷
    一第149頁）、基隆市警察局第一分局98年6月1日基警一分
    偵字第0980103267號函附之車禍死亡案現場勘察報告在卷（
    見97年度偵字第4637號卷第39頁）可參，致上開曳引車前車
    輪碾壓陳忠平之胸部及左腰部，造成陳忠平血胸、腹血引起
    呼吸衰竭及出血性休克而死亡，足見被告顯有應注意、能注
    意而不注意之過失甚明，且其過失與被害人之死亡結果間具
    有相當因果關係，綜上所陳，本案事證明確，被告因行車業
    務過失致人於死之犯行堪可認定，應依法論科。
三、論罪科刑
(一)、核被告所為，係犯刑法第276條第2項之業務過失致人於死罪
    。被告於肇事後，向到場處理員警坦承肇事而願接受裁判，
    業經其供述在卷，並有卷附基隆市○○○道路交通事故肇事
    人自首情形紀錄表可參（見96年度相字第422號卷第15頁）
    ，爰依刑法第62條前段之規定減輕其刑。
(二)、爰審酌被告為從事駕駛業務之人，本應惕勵己行、提高注意
    義務，竟因未注意車前狀況之過失，造成被害人死亡之結果
    ，實所不該，惟慮及被告犯後坦承之態度，並與被害人家屬
    達成和解、賠償損害等一切情狀，量處如主文所示之刑。末
    查，被告5年內前未曾因故意犯罪受有期徒刑以上刑之宣告
    ，有臺灣高等法院被告前案紀錄表在卷可憑，衡其被告犯後
    已深表悔意，且戮力彌補被害人家屬之損失，本院因認所宣
    告之刑以暫不執行為適當，爰依刑法第74條第1項第2款併予
    宣告緩刑3年，以勵自新。
四、據上論斷，應依刑事訴訟法第273條之1第1項、第299條第1
    項前段，刑法第276條第2項、第62條前段、第74條第1項第
    2款，刑法施行法第1條之1，判決如主文。
本案經檢察官乙○○到庭執行職務。
中    華    民    國    98    年    7     月    16    日
                  交通法庭法  官  陳伯厚
以上正本證明與原本無異。
如不服本判決應於收受送達後10日內向本院提出上訴書狀，並應
敘述具體理由；其未敘述上訴理由者，應於上訴期間屆滿後20日
內向本院補提理由書 (均須按他造當事人之人數附繕本) 「切勿
逕送上級法院」。
中    華    民    國    98    年    7     月    16    日
                          書記官  王惠萍
附錄論罪法條：
中華民國刑法第276條
（過失致死罪）
因過失致人於死者，處 2 年以下有期徒刑、拘役或 2 千元以下
罰金。
從事業務之人，因業務上之過失犯前項之罪者，處 5 年以下有期
徒刑或拘役，得併科3千元以下罰金。


司法院資訊處製作；財團法人民間司法改革基金會備份。
